# 请教：长期应付款的披露问题

提问人：xiaomage843 时间：2012-03-26 09:18:04
请教：上市公司披露融资租赁形成的长期应付款，初始金额是指长期应付款的账面金额（本金+利息），还是长期应付款的账面金额减去未确认融资费用的金额（本金）？

回答人：chenyiwei
个人理解：应当是租赁期开始日确认的长期应付款的初始帐面价值（扣除未确认融资费用）。

提问人：qm_saint 时间：2013-01-04 14:41:49
回复 chenyiwei 的帖子
请问，在资产负债表中，应该如何填列与“长期应付款”相关的“一年内到期的非流动负债”？

回答人：chenyiwei
＝长期应付款本息将自资产负债表日起 12 个月内清偿的金额－该部分本息对应的未确认融资费用余额。

提问人：qm_saint 时间：2013-01-07 17:16:40
回复 chenyiwei 的帖子
如果是每年的 9 月份支付一次，那应该用什么利率折现呢？

回答人：chenyiwei
可以对每一期现金流量分别使用对应期限的利率折现，也可采用最长期限对应的利率。实务中后者多见。

提问人：qm_saint 时间：2013-01-07 20:24:05
回复 chenyiwei 的帖子
不太明白您说的“最长期限对应的利率”，能否举例具体说明？谢谢！

回答人：chenyiwei
即，假设从长期应付款确认到最后一笔款项还清要 5 年，则这 5 年的现金流量均按 5 年期的利率折现。

提问人：qm_saint 时间：2013-01-07 20:46:47
回复 chenyiwei 的帖子
谢谢您的回答！
请问应于 9 月 30 日支付的一笔长期应付款（n笔中的一笔）应以什么样的利率折现至上一年 12 月 31 日？跟之前的问题（如何在报表中列示与长期应付款相关的“一年内到期的非流动负债”）有有关，算是个补充问题，谢谢！

回答人：chenyiwei
上面已经提到有两种方式可选择。一般是最初该笔款项确认时使用的折现率，该折现率在该笔款项存续期间保持不变。